# 关于资产无偿划转如何处理问题

提问人：错过港湾得鱼 时间：2020-04-25 11:05:00
股权表股权表.png.png (6.57 KB, 下载次数: 0)
股权结构图
前天 11:02 上传
请教陈老师，如结构图所示，A公司为省国资委全资投资，C公司和D公司的少数股权均为地方国资委，E公司为A公司及A的各子公司投资设立。现E公司将 3 台公务小车（净值 50 万元）无偿划转给控股母公司A公司，请指教：
1.A公司和E公司分别怎么账务处理？2.合并报表需要怎么抵消？3.税务方面该怎么处理？

回答人：chenyiwei
由于A对E有直接投资，因此A从E收回资产，应按其在E的原账面价值借记资产项目，贷记“长期股权投资——E”。
E公司则按划出资产的账面价值依次冲减资本公积（资本溢价）、盈余公积、未分配利润。

回答人：chenyiwei
在A的合并报表层面，应完全抵销其影响。由于E没有直接的外部少数股东，如果该项内部划转资产（车辆）的原账面价值不超过E公司的实收资本和资本公积之和，则不会对A公司合并报表层面的少数股东权益产生影响。如果超出的，则超出部分视作少数股东向A公司作出的利益让渡，冲减合并报表层面的少数股东权益，相应增加合并报表层面的资本公积。